臺灣桃園地方法院刑事判決
111年度交易字第429號
聲  請  人  臺灣桃園地方檢察署檢察官
被      告  林文全


上列被告因公共危險案件，經檢察官聲請簡易判決處刑（111年
度撤緩偵字第1號），本院認不宜以簡易判決處刑，改依通常程
序審理，嗣被告於準備程序中就被訴事實為有罪之陳述，經告以
簡式審判程序之旨，並聽取當事人意見後，本院裁定進行簡式審
判程序，判決如下：
    主    文
林文全駕駛動力交通工具而吐氣所含酒精濃度達每公升零點二五
毫克以上，處有期徒刑肆月，如易科罰金，以新臺幣壹仟元折算
壹日。
    犯罪事實
一、林文全於民國109年6月27日15時許起至16時止，在新北市五
    股區新城路上某工地內飲用啤酒後，明知服用酒類後不得駕
    駛動力交通工具，竟仍基於酒後駕駛動力交通工具之犯意，
    於同日18時許，駕駛車牌號碼0000-00號之自用小客車上路
    欲返回住處。嗣林文全於同日18時53分許，途經桃園市龜山
    區忠義路與大湖一路口，因行車不穩，為警攔查，警方發現
    其有飲酒情況，遂對其施以酒測，測得其吐氣酒精濃度達每
    公升0.26毫克，始悉上情。
二、案經桃園市政府警察局龜山分局報告臺灣桃園地方檢察署檢
    察官偵查後聲請簡易判決處刑。
    理    由
一、本案被告林文全所犯並非死刑、無期徒刑或最輕本刑有期徒
    刑3年以上之罪，亦非高等法院管轄第一審案件，且於準備
    程序進行中，被告先就被訴事實為有罪之陳述，經告知被告
    簡式審判程序之旨，並聽取公訴檢察官及被告之意見後，本
    院當庭裁定進行簡式審判程序，是本案之證據調查，依刑事
    訴訟法第273條之2及第159條第2項規定，不受同法第159條
    第1項、第161條之2、第161條之3、第163條之1及第164條至
    第170條規定之限制，合先敘明。
二、按撤銷緩起訴處分，祇須對外表示即屬有效（司法院院字第
    2550號解釋參照）。又所謂「對外表示」，僅要檢察官於緩
    起訴期間屆滿前，就其撤銷緩起訴處分之內部意思決定明確
    表達於外部，即足當之，送達撤銷緩起訴處分書正本，僅屬
    其方法之一，如將撤銷緩起訴處分書意旨公告於檢察機關牌
    示處，自亦屬之。倘若公告在先，送達在後，即應以公告時
    為生效時。至於被告接受撤銷緩起訴處分書正本後，得依刑
    事訴訟法第256條之1第1項，於法定期間內聲請再議；及檢
    察官須俟該撤銷緩起訴處分確定後，始得繼續偵查或起訴，
    要屬另外問題（最高法院102年度台非字第332號、104年度
    台非字第202號判決意旨參照）。經查：
　㈠被告因本件公共危險案件，前經臺灣桃園地方檢察署檢察官
    以109年度偵字第22871號為緩起訴處分，並於處分書中載明
    緩起訴期間為1年，緩起訴期滿日為110年10月20日；嗣因被
    告於緩起訴期間內，故意更犯有期徒刑以上之罪，經檢察官
    提起公訴，經同署檢察官於110年9月2日以110年度撤緩字第
    283號為撤銷緩起訴處分，並於緩起訴期間屆滿前之110年9
    月9日公告，有前開緩起訴處分書、撤銷緩起訴處分書、臺
    灣高等法院被告前案紀錄表（詳見臺灣桃園地方檢察署109
    年度偵字第22871號卷第59至60頁；臺灣桃園地方檢察署110
    年度撤緩字第283號卷第13頁；本院交易字卷第11至16頁）
    在卷可佐，是撤銷緩起訴處分於緩起訴期間屆滿前已經檢察
    官對外公告而發生效力。
　㈡上開撤銷緩起訴處分於110年10月29日作成正本後，對被告斯
    時戶籍地「桃園市○○區○○路000號4樓」為送達，然因未獲會
    晤被告本人，由被告之受僱人於110年11月1日加以收受，此
    有前揭撤銷緩起訴處分書之送達證書在卷為憑（詳見臺灣桃
    園地方檢察署110年度撤緩字第283號卷第15頁），被告並未
    於再議期間屆滿前向該署檢察官聲請再議，揆之上揭規定及
    說明，上開撤銷緩起處分書已合法送達被告並已確定，則檢
    察官於上揭撤銷緩起訴處分確定後，對被告繼續偵查並聲請
    簡易判決處刑，即屬合法。
三、上開犯罪事實，業據被告於偵查及審判中均坦承不諱（詳見
    臺灣桃園地方檢察署109年度偵字第22871號卷第11至13頁、
    第49至50頁；本院交易字卷第44頁），並有公路監理電子閘
    門證號查詢汽車駕駛人列印資料、車輛詳細資料報表、酒精
    測定單、財團法人台灣電子檢驗中心呼氣酒精測試器檢定合
    格證書、桃園市政府警察局舉發違反道路交通管理事件通知
    單等件附卷可稽（詳見臺灣桃園地方檢察署109年度偵字第2
    2871號卷第21頁、第23頁、第27頁、第29頁）。足徵被告前
    揭具任意性之自白核與事實相符，堪以採信。綜上，本案事
    證明確，被告犯行堪以認定，應予依法論科。
四、核被告所為，係犯刑法第185條之3第1項第1款之駕駛動力交
    通工具而吐氣所含酒精濃度達每公升0.25毫克以上之罪。
五、爰以行為人之責任為基礎，審酌酒後駕車之危害性已經政府
    、媒體近年來廣為宣導，被告對於飲酒後酒精濃度超出一定
    標準不得駕駛動力交通工具之法律規範應知之甚稔，竟仍心
    存僥倖，於飲酒後駕駛自用小客車上路，罔顧公眾交通安全
    ，行為殊值非難，而其吐氣所含酒精濃度達每公升0.26毫克
    ，惟未對他人造成實害之犯罪情節；暨考量被告坦承犯行，
    態度尚可，然因本案曾受緩起訴處分期間，再犯公共危險案
    件而遭撤銷緩起訴處分，顯見被告未能克制酒癮，未珍惜檢
    察官給予緩起訴處分之寬典，自應給予被告相當程度之刑事
    非難；兼衡被告於警詢時自述為國中畢業之智識程度、職業
    為工、家庭經濟狀況勉持之生活狀況等一切情狀，量處如主
    文所示之刑，並諭知易科罰金之折算標準。
據上論斷，應依刑事訴訟法第273條之1第1項、第299條第1項前
段，刑法第185條之3第1項第1款、第41條第1項前段，判決如主
文。
本案經檢察官朱啟仁聲請簡易判決處刑，檢察官林欣怡到庭執行
職務。
中　　華　　民　　國　　111 　年　　11　　月　　28　　日
                  刑事第十七庭    法　官　李思緯
以上正本證明與原本無異。
如不服本判決應於收受判決後20日內向本院提出上訴書狀，並應
敘述具體理由。其未敘述上訴理由者，應於上訴期間屆滿後20日
內向本院補提理由書(均須按他造當事人之人數附繕本)「切勿逕
送上級法院」。
　　　　　　　                    書記官  郭怡君　　
中　　華　　民　　國　　111 　年　　11　　月　　28　　日

附錄本案論罪科刑之法條全文：
刑法第185條之3
駕駛動力交通工具而有下列情形之一者，處3年以下有期徒刑，
得併科30萬元以下罰金：
一、吐氣所含酒精濃度達每公升零點二五毫克或血液中酒精濃度
    達百分之零點零五以上。
二、有前款以外之其他情事足認服用酒類或其他相類之物，致不
    能安全駕駛。
三、服用毒品、麻醉藥品或其他相類之物，致不能安全駕駛。
因而致人於死者，處3年以上10年以下有期徒刑，得併科2百萬元
以下罰金；致重傷者，處1年以上7年以下有期徒刑，得併科1百
萬元以下罰金。
曾犯本條或陸海空軍刑法第54條之罪，經有罪判決確定或經緩起
訴處分確定，於十年內再犯第1項之罪因而致人於死者，處無期
徒刑或5年以上有期徒刑，得併科3百萬元以下罰金；致重傷者，
處3年以上10年以下有期徒刑，得併科2百萬元以下罰金。